ACORDAO-COMPLETO-2459764

ACÓRDÃO DE RELAÇÃO

ACÓRDÃO DE RELAÇÃO 3171/2021 ATA 5/2021 - PRIMEIRA CÂMARA

Acórdão 3171/2021-TCU-Primeira Câmara
Os Ministros do Tribunal de Contas da União, reunidos em Sessão de 1ª Câmara, ACORDAM, por unanimidade, com fundamento nos arts. 1º, inciso V, e 39, inciso I, da Lei 8.443, de 16 de julho de 1992, c/c o art. 259, inciso I, e 260, § 5º, do Regimento Interno, em considerar prejudicado, por perda do objeto, o exame de mérito do (s) ato (s) de admissão, em face do desligamento ou falecimento do (s) interessado (s) e pela ausência de proposta de ressarcimento de valores indevidamente recebidos, na forma prevista no art. 7º da Resolução/TCU 206/2007, de acordo com os pareceres emitidos nos autos.
1. Processo TC-Processo 004.877/2021-7 (ATOS DE ADMISSÃO) 
	1.1. Interessados: Adalgisa Leao Ferreira (XXX.073.344-XX) ; Adelia Karla Falcao Soares (XXX.901.144-XX) ; Adeline Silva Moura Gomes (XXX.730.864-XX) ; Adriano Ramos Coelho (XXX.153.984-XX) ; Alba Valeria Azevedo Santos (XXX.491.104-XX) ; Alcione Melo Trindade do Nascimento (XXX.927.574-XX) ; Aldiceia Luiz de Moura (XXX.631.734-XX) ; Andre Ventura Henriques dos Santos (XXX.286.674-XX) ; Barbara Barros de Figueiredo (XXX.543.416-XX) ; Carina Gleice Tabosa Quixabeira (XXX.249.244-XX) ; Carla Oliveira Nascimento (XXX.096.535-XX) ; Cassia de Oliveira (XXX.235.784-XX) ; Claudemir Marcelino da Costa Junior (XXX.641.254-XX) ; Ivanova Carmen Jatoba de Oliveira (XXX.590.414-XX) ; Joao Gabriel Nascimento de Araujo (XXX.211.414-XX) ; Maira Izzadora Souza Carneiro (XXX.743.814-XX) ; Mariana de Oliveira Matias Santiago (XXX.482.804-XX) ; Natalia Santana dos Santos (XXX.317.614-XX) ; Sidney Carlos Rocha da Silva (XXX.944.534-XX) ; Thaina de Gomes Figueiredo (XXX.260.454-XX) 
	1.2. Órgão/Entidade: Universidade Federal de Pernambuco
	1.3. Relator: Ministro-Substituto Augusto Sherman Cavalcanti
	1.4. Representante do Ministério Público: Procuradora-Geral Cristina Machado da Costa e Silva
	1.5. Unidade Técnica: Secretaria de Fiscalização de Integridade de Atos e Pagamentos de Pessoal e de Benefícios Sociais (Sefip) .
	1.6. Representação legal: não há.
	1.7. Determinações/Recomendações/Orientações: não há.

Primeira Câmara

Universidade Federal de Pernambuco

Adalgisa Leao Ferreira (XXX.073.344-XX); Adelia Karla Falcao Soares (XXX.901.144-XX); Adeline Silva Moura Gomes (XXX.730.864-XX); Adriano Ramos Coelho (XXX.153.984-XX); Alba Valeria Azevedo Santos (XXX.491.104-XX); Alcione Melo Trindade do Nascimento (XXX.927.574-XX); Aldiceia Luiz de Moura (XXX.631.734-XX); Andre Ventura Henriques dos Santos (XXX.286.674-XX); Barbara Barros de Figueiredo (XXX.543.416-XX); Carina Gleice Tabosa Quixabeira (XXX.249.244-XX); Carla Oliveira Nascimento (XXX.096.535-XX); Cassia de Oliveira (XXX.235.784-XX); Claudemir Marcelino da Costa Junior (XXX.641.254-XX); Ivanova Carmen Jatoba de Oliveira (XXX.590.414-XX); Joao Gabriel Nascimento de Araujo (XXX.211.414-XX); Maira Izzadora Souza Carneiro (XXX.743.814-XX); Mariana de Oliveira Matias Santiago (XXX.482.804-XX); Natalia Santana dos Santos (XXX.317.614-XX); Sidney Carlos Rocha da Silva (XXX.944.534-XX); Thaina de Gomes Figueiredo (XXX.260.454-XX)

AUGUSTO SHERMAN

não há.

ATOS DE ADMISSÃO (ADS)

Secretaria de Fiscalização de Integridade de Atos e Pagamentos de Pessoal e de Benefícios Sociais (Sefip).